# David Démian Escobar Velázquez



davidescobarmx@gmail.com



+525539771763



Querétaro, México 76116



https://www.linkedin.com/in/davidescobar mx/ Soy una persona proactiva y con capacidad para desarrollar páginas web elegantes. Experto en gestión de proyectos, liderazgo de equipos y resolución de problemas de forma independiente. Organizado y con capacidad de multitarea con experiencia en programación de proyectos, mejora de diseños y verificación del código.

Tengo gran capacidad para adaptarme a todo tipo de entornos y aportar siempre lo mejor de mí. Me caracterizo por mi facilidad para el trabajo en equipo y mi entusiasmo por aprender y desarrollar mis habilidades.

#### **PORTFOLIO**

https://bushimx.github.io/Portfolio David Escobar/

## **APTITUDES**

- Orientación a resultados
- Capacidad de adaptación
- Páginas web dinámicas
- Gestión de sitios web
- Diseño de páginas web corporativas
- Autonomía
- Habilidades interpersonales
- Manejo del tiempo
- Trabajo en equipo dinámicos
- Tecnologías Web: React, Bootstrap
- HTML, CSS, JavaScript
- Bases de datos: Oracle, MySQL

### **CERTIFICACIONES**

- Programador Jr. Front End ORACLE Next Education – 03/2023
- Scrum Foundation Professional Certificate SFPC v2020 , CertiProf - 04/2023 ver certificado
- EF SET English Certificate, (C2) 05/2023 ver certificado
- Oracle Certified Foundations Associate –
  Oracle Cloud Infrastructure 2023 10/2023 –
  ver certificado

## **EDUCACIÓN**

Universidad Nacional Autónoma de México Ciudad de México Ingeniería en Computación Sin título, fecha estimada 06/25

## **EXPERIENCIA PROFESIONAL**

Programador web - Freelance Querétaro, México • 03/2023 – Actualidad

- Definición de propuestas técnicas, selección de tecnologías y elaboración de requisitos funcionales.
- Diseño de interfaces de usuario y diseño web con HTML y CSS.
- Mantenimiento evolutivo y correctivo de todo el entorno web.
- Creación de páginas y sitios web funcionales e intuitivos para el usuario.
- Detección de errores potenciales y elaboración de soluciones para su corrección o neutralización.
- Uso de diferentes lenguajes de programación y de herramientas de desarrollo apropiadas a cada proyecto.
- Atención a usuarios finales en dudas o incidencias.

Coordinador de capacitación – Soluciones y Desarrollo en Recursos Humanos

Querétaro, Qro. • 04/2016 – 12/2016

- Creación de equipos por niveles para realizar las actividades grupales programadas.
- Planificación y preparación de las lecciones y los recursos y materiales necesarios.
- Documentación del rendimiento del grupo e individual, y elaboración de informes.
- Verificación de la disponibilidad de certificaciones de aprobación del curso y procesamiento de estas.
- Control del estado del equipo de entrenamiento y de las necesidades de mantenimiento de este.
- Organización de programas de formación relevantes y efectivos.
- Creación de ejercicios, contenidos y materiales de lectura.
- Formación y actualización profesional para empresas.

#### **IDIOMAS**

English – Proficient (C2)

Instructor de Capacitación - Back to Basics Consulting México City, México • 10/2014 – 12/2016

- Impartición, en tiempo y forma, de los contenidos correspondientes, siguiendo el plan de estudios acordado.
- Aplicación de técnicas de aprendizaje y enseñanza ajustadas a los objetivos fijados.
- Documentación del rendimiento del grupo e individual, y elaboración de informes.
- Administración del contenido, los horarios y la asistencia.
- Formación y actualización profesional para empresas.
- Realización de capacitaciones tanto de manera presencial como remota.
- Evaluación del rendimiento y el nivel de capacitación del alumnado.

## **HOBBIES**

Practico artes marciales desde 1985 y tuve una escuela durante 15 años en la ciudad de México, actualmente enseño de forma privada en mis tiempos libres ya que me gusta ayudar a las personas de manera integral ayudándoles a mejorar su salud y confianza.